【裁判字號】    98,訴,2057
【裁判日期】    981217
【裁判案由】    偽造有價證券等
【裁判全文】
臺灣板橋地方法院刑事判決              98年度訴字第2057號
公  訴  人  臺灣板橋地方法院檢察署檢察官
被      告  乙○○
選任辯護人  黃柏彰律師
上列被告因偽造有價證券等案件，經檢察官提起公訴（97年度偵
續一字第33號），本院判決如下：
    主  文
乙○○無罪。
    理  由
一、公訴意旨略以：被告乙○○與戊○○（業經臺灣板橋地方法
    院以95年度偵字第26562 號為不起訴處分確定）共同基於意
    圖為自己不法所有及偽造有價證券之概括犯意，於民國93年
    5 月間，未經吳坤之授權或同意，竟冒用吳坤（業於91年11
    月14日死亡）名義，簽發如附表一所示之本票共29紙（下合
    稱系爭本票）後，由被告於93年6 月16日，佯稱吳坤積欠伊
    債務新臺幣（下同）350 萬元，持350 萬元之本票（即附表
    一編號1 ）向本院行使之，聲請裁定拍賣吳坤設定抵押之如
    附表二所示之土地，致使不知情之本院法官陷於錯誤，以為
    被告確係吳坤之債權人而裁定准予拍賣，致生損害於吳坤及
    其繼承人，被告因參與分配詐得3,235,173 元之利益後；復
    又意圖為自己不法之所有，於94年2 月25日，持系爭本票佯
    稱吳坤積欠被告債務總額係714 萬元而行使之，向本院提起
    民事訴訟，請求吳坤之繼承人即告訴人丙○、甲○○及吳簡
    棕另給付4,564,427 元，於94年11月22日經判決敗訴確定而
    未遂。因認被告涉犯刑法第201 條第1 項意圖供行使之用，
    而偽造有價證券、第216 條、第210 條行使偽造私文書、第
    339 條第1 項詐欺取財罪、第339 條第1 項、第3 項之詐欺
    未遂等罪嫌。
二、按犯罪事實應依證據認定之，無證據不得認定犯罪事實；不
    能證明被告犯罪者，應諭知無罪之判決，刑事訴訟法第154
    條第2項、第301條第1項分別定有明文。又認定不利於被告
    之事實，須依積極證據，苟積極證據不足為不利於被告事實
    之認定時，即應為有利於被告之認定，更不必有何有利之證
    據；依刑事訴訟法第161條第1項之規定，檢察官對於起訴之
    犯罪事實，應負提出證據及說服之實質舉證責任，倘其所提
    出之證據，不足為被告有罪之積極證明，或其指出證明之方
    法，無從說服法院以形成被告有罪之心證，基於無罪推定之
    原則，自應為被告無罪判決之諭知，有最高法院30年上字第
    816 號、92年台上字第128 號判例意旨可資參照。又按刑法
    第339 條之詐欺罪，係以行為人於客觀上施用詐術使人陷於
    錯誤，並將本人或第三人之物交付，為其構成要件，是須有
    積極證據足可證明行為人確有施用詐術使人陷於錯誤，始得
    以該罪名相繩。再者，民事訴訟之舉證責任係由主張權利者
    負擔，於「訴訟詐欺」類型中，如原告僅因未諳民事訴訟程
    序，對於原因事實、舉證責任及舉證方法等不熟悉，而舉證
    不足，致受敗訴之判決，但原告就其是否為實體法上真正權
    利人，倘非故意捏造，且有相關事證，致使原告信其確實為
    真正權利人，或無積極證據足以證明其虛偽捏造假債權時，
    自不能僅因其未能舉證證明其權利之存在，或主張有矛盾及
    不符常理，因而獲致敗訴判決，即推認其涉犯詐欺罪。
三、本件公訴人認被告乙○○涉有前揭偽造有價證券、偽造文書
    及詐欺取財等犯行，無非係以被告供陳有借款予吳坤之事實
    （下稱系爭借款），然關於系爭借款之重要事項，如借款金
    額為何、是否約定利息及違約金、如何交付借款、交付借款
    之次數等節，前後供述不符，且與證人戊○○證述：伊收受
    被告交付1 張或2 張支票，提示取款後再交付予吳坤等語，
    暨證人丁○○證稱：吳坤係向戊○○借款，且金額僅有100
    萬元等情，均不相符合；並提出聯邦商業銀行板橋分行97年
    10月13日函、永豐商業銀行板新分行97年11月3 日函、附表
    三所示之支票影本12紙、臺北縣樹林地政事務所94年8 月4
    日函暨函附抵押權設定相關資料，及建華商業銀行股份有限
    公司板橋分行94年6 月7 日函等各1 份為其論據。訊據被告
    固不否認於93年6 月16日持附表一編號1 所示之本票向本院
    聲請拍賣如附表二所示之土地，因而獲得分配3,235,173 元
    ；另於94年2 月25日持系爭本票向本院提起民事訴訟，請求
    吳坤之繼承人丙○等人另支付4,564,427 元，於94年11月22
    日經判決敗訴確定等情，然堅決否認涉有公訴人所指之前揭
    犯行，並辯稱：伊確實有借錢給吳坤，先後2 次由戊○○分
    別在吳坤之住處及戊○○代書事務所，當場交付100 萬元、
    250 萬元予吳坤，因伊身體不好，記憶力不佳，故忘記到底
    是用支票或現金之方式將錢交給戊○○，伊僅記得總帳是35
    0 萬元，至於細節則記得不是很清楚，因伊學歷不高又未請
    人記帳，才會胡亂拼湊債權，於94年2 月25日對吳坤之繼承
    人提起民事訴訟；錢都是交給戊○○，另外又有10幾個人透
    過戊○○向伊借錢，戊○○將錢拿走都不承認，導致伊誤認
    債權關係等語。經查：
  (一)被告於93年6 月16日，持如附表一編號1 所示面額350 萬元
    之本票1 紙向本院聲請裁定拍賣吳坤設定抵押之如附表二所
    示之土地，經本院裁定准予拍賣，被告因而參與分配獲得3,
    235,173 元；復於94年2 月25日，持系爭本票主張吳坤積欠
    其債務總額係714 萬元，向本院提起民事訴訟，請求吳坤之
    繼承人即告訴人丙○、甲○○及吳簡棕另給付4,564,427 元
    ，於94年11月22日經本院以94年度訴字第282 號判決（下稱
    系爭民事訴訟）敗訴，因被告不服提起上訴後，於臺灣高等
    法院民事庭以94年度上字第898 號審理中，復撤回上訴而確
    定等情，有本院93年度拍字第1063號拍賣抵押物案卷在卷可
    稽，並經本院依職權調閱系爭民事訴訟全案卷宗核閱無訛，
    且為被告所不爭執，是此部分之事實堪予認定。
  (二)被告於前揭時地，分持系爭本票先後向本院聲請拍賣抵押物
    及提起民事清償債務之訴，關於吳坤簽發系爭本票之原因關
    係，其辯稱：吳坤係透過戊○○向其借款350 萬元，丁○○
    原係介紹吳坤向戊○○借款，戊○○資金不足，才來找伊，
    借款已交付予吳坤，吳坤有交付所有權狀原本約10張給伊，
    系爭本票係戊○○交給伊，但忘記是分幾次交付等節，業據
    證人戊○○於偵查及本院審理中結證稱：伊有受被告之託轉
    交350 萬元予吳坤，350 萬元均係由被告出資，被告都是開
    票，由伊至銀行領得現金後，再轉交予吳坤，忘記係分幾次
    提領，但總共分2 次交給吳坤；第1 次交付100 萬元是在吳
    坤位於樹林之住處，第2 次則係在伊板橋市○○路之事務所
    裡交付，時間不記得，但是在吳坤設定完抵押之後。第1 次
    在場之人包括伊與被告、吳坤及丁○○，第2 次則有伊與被
    告及吳坤在場；吳坤開立350 萬元之本票1 張，其他利息票
    開過很多張，利息票之面額有些是7 萬元，有些合併在一起
    開；吳坤會開立如此多張本票，係因一直未清償債務；吳坤
    就其所有如附表二所示之土地設定抵押是由伊辦理，共設定
    420 萬元之抵押債務，因一般會依債權額加2 成；系爭本票
    均是伊幫吳坤開的，因為吳坤不識字，本票上的簽名是伊寫
    的，章則是吳坤自己蓋的，先後開立之本票，伊均交給被告
    （見96年度偵續字第61頁、97年度偵續一字第33號第103 至
    104 頁、本院卷第285 至289 頁）等語明確，並經證人丁○○於本院審理中證述：吳坤向戊○○借款係由伊介紹，伊僅
    知戊○○有借吳坤100 萬元；吳坤有山坡地要賣，要伊幫忙
    介紹，後來又聽聞吳坤要拿該山坡地向人借款，伊便介紹戊○○予吳坤，戊○○嗣後借吳坤100 萬元，戊○○拿100 萬
    元去交給吳坤時，己○也在場；該筆借款有算利息，但利息
    及違約金計算方式伊不清楚，亦不清楚有無開票，但伊在吳
    坤家外面等候時，有看到戊○○寫一些東西；交款時是交現
    金予吳坤本人，伊有在場，當初戊○○說錢是自己的，故伊
    不知道是向被告拿的；吳坤當初向伊表明要借款時，是要借
    100 萬元，且是要拿樹林市之土地借款（見本院卷第123 頁
    背面至127 頁）等情，是綜觀戊○○及丁○○之前開證述，
    可見其等關於吳坤借款之數額與對象雖略有出入，然均一致
    證稱吳坤確有欲持樹林市之土地，向他人調借現金，且吳坤
    已取得戊○○所交付借款之事實，核與被告辯稱：吳坤係透
    過戊○○向伊借款，並有交付所有權狀予伊，借款已交付予
    吳坤等情節大致相符，又丁○○僅是系爭借款居間介紹之人
    ，對於系爭借款之細節並非清楚，業據戊○○、丁○○為前
    開證述明確，是此等證詞之瑕疵應尚不影響其等證詞之可信
    性，從而，被告之前開辯詞並非全然無據。
  (三)再者，吳坤所有如附表二所示之土地於87年12月4 日設定最
    高限額420 萬元、存續期間為自87年11月26日起至89年12月
    25日止之抵押權予被告之事實，有臺北縣樹林地政事務所94
    年8 月4 日北縣樹地登字第0940009394號函暨隨函檢附之該
    所87年11月26日收件87樹資字第81660 號樹林市○○○段37
    9 地號等土地設定抵押權案件之資料影本（見本院94年度訴
    字第282 號卷第67至70頁）附卷可考，而觀諸上開設定抵押
    權案件之資料，可證係由戊○○以吳坤代理人之身分，持吳
    坤之身分證影本、印鑑證明書、土地所有權狀、戶籍謄本等
    文件，據以向臺北縣樹林地政事務所申請辦理，而按申請印
    鑑登記，均應以書面向印鑑登記機關為之；依規定申請印鑑
    證明應由當事人或其受委任人填具申請書並繳驗國民身分證
    ，申請辦理，分別為印鑑登記辦法第4 條第1 項、第7 條所
    明訂，足見申請抵押權登記及印鑑證明，均需吳坤本人配合
    提供其前開個人資料，始可依憑辦理，又吳坤縱係文盲，然
    既為智識成熟之成年人，衡情當無可能無端交付身分證、印
    鑑證明、土地所有權狀及戶籍謄本等重要個人資料予戊○○
    之理，是戊○○既可取得該等文件並持以辦理附表二所示土
    地之抵押權登記，且設定之抵押債權較諸被告陳稱之系爭借
    款債權額350 萬元略高2 成，亦與一般借貸實務相符，由此
    益徵被告辯稱其有借款予吳坤，吳坤因此提供其所有如附表
    二所示之土地為抵押等情，應具相當程度之可信性。準此，
    被告主觀上認定對吳坤有系爭借款之債權債務關係存在，進
    而為向本院聲請拍賣抵押物及提起清償債務之民事訴訟等行
    為，當屬其權利之行使，自難謂被告於為前揭民事訴訟程序
    之行為時，主觀上有何為自己不法所有之詐欺意圖。
  (四)至被告於系爭民事訴訟及本案偵訊程序中，關於系爭借款之
    金額、有無約定利息或違約金、如何交付借款及交付借款之
    次數等節，所為供述，及提出如附表三所示之支票明細資料
    ，不僅前後不一，亦多與證人戊○○所述多有差異之處。就
    此，被告辯稱：因伊身體不好，記憶力不佳，故忘記到底是
    用支票或現金之方式將錢交給戊○○，伊僅記得總帳是350
    萬元，至於細節則記得不是很清楚，因伊學歷不高又未請人
    記帳，才會胡亂拼湊債權，對吳坤之繼承人提起民事訴訟；
    錢都是交給戊○○，另外又有10幾個人透過戊○○向伊借錢
    ，戊○○將錢拿走都不承認，導致伊誤認債權關係等語，經
    查，訊之證人戊○○於本院審理中證稱：被告出錢供伊放款
    之對象約有8 、9 人或是10幾個人，借款金額約600 萬元或
    100 萬元，不太一定，要看擔保物決定；由伊負責向借款人
    收取本金、利息之還款，被告應該清楚向借款人得收取之應
    收帳款數額，因當時三方均有講好，但伊未與被告定期對帳
    ，與被告因偽造文書之刑事事件目前仍在法院審理中，該案
    是因伊已將數位借款人之還款交付被告，被告搞不清楚，甚
    至有些借款人之擔保物已經拍賣清償，被告還說未清償而引
    起（見本院卷第287 背面至288 頁）等詞，復有本院95年度
    訴字第1010號戊○○偽造有價證券一案刑事判決（見本院卷
    第85至92頁）附卷可參，足徵自86年起至88年止，確有甚多
    借款人透過戊○○向被告借款，借款數額為100 萬元至600
    萬元不等，且被告與借款人間關於借款之交付及債務之清償
    ，全由戊○○一人居間處理，是被告因非親自處理與借款人
    間之資金收付，又未與戊○○定期對帳，因資金往返頻繁，
    事隔日久後，致記憶模糊而有誤記、誤算帳目，甚而衍生債
    務糾葛之情，當仍與常情相符，尚非得依此逕推認系爭借款
    之關係均係由被告憑空捏造，是公訴人援引前開聯邦商業銀
    行板橋分行、永豐商業銀行板新分行及建華商業銀行板橋分
    行等函文以證明被告提出附表三所示之支票為出資350 萬元
    之證明顯有可疑，依此間接推認被告陳稱之系爭借款關係為
    不存在乙節，即難遽採。
  (五)又被告提起系爭民事訴訟後，經本院民事庭審理，認被告乙○○（於系爭民事訴訟中係原告）未舉證證明吳坤有向其借
    貸金錢尚未清償之事實，又被告陳稱設定抵押權之時間係在
    交付借款之後，與一般民間借貸甚至銀行貸款流程不符，亦
    不能證明被告有實際交付借貸款項予吳坤之事實，因而判決
    駁回被告之起訴，固有上開民事判決在卷可憑（見本院卷第
    82至84頁）。惟此係民事法院本於舉證責任，認被告不能證
    明其所訴事實為實在，尚不得依此逕指被告虛偽捏造債權，
    公訴人援引該案民事判決之認定，據以推認被告有為本件詐
    欺之犯行，亦有未恰。從而，揆諸首揭說明，本件實難僅因
    被告未能盡舉證責任，及於系爭民事訴訟中前後主張有矛盾
    及不符常理之處，因而獲致敗訴判決，即遽認被告於為此一
    民事訴訟行為當時，主觀上即有為自己不法所有之詐欺意圖
    。又況，按刑法第339 條第1 項詐欺罪之成立，以意圖為自
    己或第三人不法所有，以詐術使人將本人或第三人之物交付
    為要件。所謂以詐術使人交付，必須被詐欺人因其詐術而陷
    於錯誤，若其所用方法，不能認為詐術，亦不致使人陷於錯
    誤，即不構成該罪（最高法院46年台上字第260 號判例意旨
    參照）。查被告持系爭本票先後向本院聲請拍賣抵押物及提
    起民事訴訟，而被告所陳係因借貸關係而持有系爭本票之事
    實，並未據檢察官舉證證明其陳述為虛偽不實，復遍查卷內
    事證，除有告訴人之指訴外，亦無其他積極證據足資證明被
    告有於93年5 月間，盜蓋吳坤之印章於系爭本票之發票人欄
    上，用以偽造系爭本票之行為，是被告持之向本院聲請拍賣
    抵押物及提起民事訴訟，核僅能認屬其權利之主張與行使，
    而難認被告有何施用詐術之行為。
四、綜上所述，被告辯稱吳坤簽發系爭本票作為借款之擔保及利
    息之支付，尚非全無可信。公訴人所舉證據，均不足為被告
    有罪之積極證明。此外，本院復查無其他積極確切之證據足
    資證明被告有何公訴意旨所指之偽造有價證券、行使偽造私
    文書及詐欺取財等犯行。是本件關於被告犯罪之證明，尚未
    達於通常一般之人均不致有所懷疑，而得確信其為真實之程
    度，殊屬無從為有罪之確信，揆諸首揭之說明，自應為有利
    於被告之認定。從而，本件尚不能證明被告犯罪，依法應為
    被告無罪判決之諭知。
據上論斷，應依刑事訴訟法第301 條第1 項，判決如主文。
本案經檢察官陳旭華到庭執行職務。
中    華    民    國    98    年    12    月    17    日
            刑事第十庭  審判長法  官  李幼妃
                              法  官  張紹省
                              法  官  鄭凱文
以上正本證明與原本無異。
如不服本判決應於收受送達後10日內向本院提出上訴書狀，並應
敘述具體理由；如未敘述上訴理由者，應於上訴期間屆滿後20日
內向本院補提理由書（均須按他造當事人之人數附繕本）「切勿
逕送上級法院」。
                              書記官  陳筱惠
中    華    民    國    98    年    12    月    17    日
附表一（被告所持有吳坤為發票人之本票）：
 ┌──┬─────┬────────┬───────┬───────┐
 │編號│票據號碼  │票載發票日      │面額（新臺幣）│票載到期日    │
 ├──┼─────┼────────┼───────┼───────┤
 │1   │TH240262  │87年11月26日    │350萬元       │89年1月26日   │
 ├──┼─────┼────────┼───────┼───────┤
 │2   │CH571537  │89年4月1日      │140萬元       │89年12月26日  │
 ├──┼─────┼────────┼───────┼───────┤
 │3   │CH0000000 │90年1月5日      │42萬元        │90年1月5日    │
 ├──┼─────┼────────┼───────┼───────┤
 │4   │TH240275  │87年11月26日    │7萬元         │88年12月26日  │
 ├──┼─────┼────────┼───────┼───────┤
 │5   │TH240273  │87年11月26日    │7萬元         │88年11月26日  │
 ├──┼─────┼────────┼───────┼───────┤
 │6   │TH240271  │87年11月26日    │7萬元         │88年10月26日  │
 ├──┼─────┼────────┼───────┼───────┤
 │7   │TH240270  │87年11月26日    │7萬元         │88年8月26日   │
 ├──┼─────┼────────┼───────┼───────┤
 │8   │TH240272  │87年11月26日    │7萬元         │88年9月26日   │
 ├──┼─────┼────────┼───────┼───────┤
 │9   │CH571534  │88年6月26日     │7萬元         │88年7月26日   │
 ├──┼─────┼────────┼───────┼───────┤
 │10  │TH240268  │87年11月26日    │7萬元         │88年6月26日   │
 ├──┼─────┼────────┼───────┼───────┤
 │11  │TH240267  │87年11月26日    │7萬元         │88年5月26日   │
 ├──┼─────┼────────┼───────┼───────┤
 │12  │CH262385  │89年1月26日     │7萬元         │89年11月26日  │
 ├──┼─────┼────────┼───────┼───────┤
 │13  │CH262384  │89年1月26日     │7萬元         │89年10月26日  │
 ├──┼─────┼────────┼───────┼───────┤
 │14  │CH262383  │89年1月26日     │7萬元         │89年9月26日   │
 ├──┼─────┼────────┼───────┼───────┤
 │15  │CH262382  │89年1月26日     │7萬元         │89年8月26日   │
 ├──┼─────┼────────┼───────┼───────┤
 │16  │CH262381  │89年1月26日     │7萬元         │89年7月26日   │
 ├──┼─────┼────────┼───────┼───────┤
 │17  │CH262380  │89年1月26日     │7萬元         │89年6月26日   │
 ├──┼─────┼────────┼───────┼───────┤
 │18  │CH262379  │89年1月26日     │7萬元         │89年5月26日   │
 ├──┼─────┼────────┼───────┼───────┤
 │19  │CH262378  │89年1月26日     │7萬元         │89年4月26日   │
 ├──┼─────┼────────┼───────┼───────┤
 │20  │CH262377  │89年1月26日     │7萬元         │89年3月26日   │
 ├──┼─────┼────────┼───────┼───────┤
 │21  │CH262376  │89年1月26日     │7萬元         │89年2月26日   │
 ├──┼─────┼────────┼───────┼───────┤
 │22  │CH0000000 │90年1月5日      │7萬元         │90年6月26日   │
 ├──┼─────┼────────┼───────┼───────┤
 │23  │CH0000000 │90年1月5日      │7萬元         │90年5月26日   │
 ├──┼─────┼────────┼───────┼───────┤
 │24  │CH0000000 │90年1月5日      │7萬元         │90年2月26日   │
 ├──┼─────┼────────┼───────┼───────┤
 │25  │CH0000000 │90年1月5日      │7萬元         │90年3月26日   │
 ├──┼─────┼────────┼───────┼───────┤
 │26  │CH0000000 │90年1月5日      │7萬元         │90年1月26日   │
 ├──┼─────┼────────┼───────┼───────┤
 │27  │CH0000000 │90年1月5日      │7萬元         │90年4月26日   │
 ├──┼─────┼────────┼───────┼───────┤
 │28  │CH571536  │88年6月26日     │7萬元         │89年1月26日   │
 ├──┼─────┼────────┼───────┼───────┤
 │29  │CH262386  │89年12月26日    │7萬元         │89年1月26日   │
 └──┴─────┴────────┴───────┴───────┘
附表二（吳坤所有用以設定抵押予被告之土地）：
  ┌──┬──────────┬───┬──────┐
  │編號│   土  地  坐  落   │地號  │權 利 範 圍 │
  ├──┼──────────┼───┼──────┤
  │  1 │臺北縣樹林市○○○段│ 379  │應有部分1/5 │
  ├──┼──────────┼───┼──────┤
  │  2 │臺北縣樹林市○○○段│ 647  │應有部分1/5 │
  ├──┼──────────┼───┼──────┤
  │  3 │臺北縣樹林市○○○段│ 648  │應有部分1/5 │
  ├──┼──────────┼───┼──────┤
  │  4 │臺北縣樹林市○○○段│ 649-1│應有部分1/5 │
  └──┴──────────┴───┴──────┘
附表三（被告提出用以證明關於系爭借款出資之證明）：
  ┌──┬─────┬─────┬──────┬────┬──────────┬───┐
  │編號│發票日    │ 支票號碼 │發票人      │受款人  │面額（新臺幣）      │背書人│
  │    │          │          │            │        │                    │      │
  ├──┼─────┼─────┼──────┼────┼──────────┼───┤
  │  1 │87.04.02  │ A0000000 │   乙○○   │   無   │98,600（按：實際面額│戊○○│
  │    │          │          │            │        │為196,000元）       │      │
  ├──┼─────┼─────┼──────┼────┼──────────┼───┤
  │  2 │87.06.30  │UA0000000 │   乙○○   │   無   │ 786,000            │戊○○│
  ├──┼─────┼─────┼──────┼────┼──────────┼───┤
  │  3 │87.07.26  │ A0000000 │   乙○○   │   無   │  56,400            │戊○○│
  │    │（按：票載│          │            │        │                    │      │
  │    │發票日為  │          │            │        │                    │      │
  │    │89.7.26 ）│          │            │        │                    │      │
  ├──┼─────┼─────┼──────┼────┼──────────┼───┤
  │  4 │87.09.18  │ A0000000 │   乙○○   │   無   │ 200,000            │戊○○│
  ├──┼─────┼─────┼──────┼────┼──────────┼───┤
  │  5 │87.10.26  │ A0000000 │   乙○○   │   無   │ 200,000            │戊○○│
  ├──┼─────┼─────┼──────┼────┼──────────┼───┤
  │  6 │87.10.26  │ A0000000 │   乙○○   │   無   │ 100,000            │戊○○│
  │    │（按：票載│          │            │        │                    │      │
  │    │發票日為  │          │            │        │                    │      │
  │    │87.9.24 ）│          │            │        │                    │      │
  ├──┼─────┼─────┼──────┼────┼──────────┼───┤
  │  7 │87.10.26  │ A0000000 │   乙○○   │   無   │ 300,000            │戊○○│
  ├──┼─────┼─────┼──────┼────┼──────────┼───┤
  │  8 │87.11.11  │ A0000000 │   乙○○   │   無   │  55,000（按：實際面│戊○○│
  │    │          │          │            │        │  額為5,500元）     │      │
  ├──┼─────┼─────┼──────┼────┼──────────┼───┤
  │  9 │87.11.19  │UA0000000 │   乙○○   │   無   │1,164,000（按：實際 │乙○○│
  │    │          │          │            │        │面額為1,600,000元） │      │
  ├──┼─────┼─────┼──────┼────┼──────────┼───┤
  │ 10 │87.11.27  │ A0000000 │   乙○○   │   無   │  90,000            │戊○○│
  ├──┼─────┼─────┼──────┼────┼──────────┼───┤
  │ 11 │87.12.29  │ A0000000 │   乙○○   │   無   │ 250,000            │戊○○│
  │    │（按：票載│          │            │        │                    │      │
  │    │發票日為  │          │            │        │                    │      │
  │    │87.12.21）│          │            │        │                    │      │
  ├──┼─────┼─────┼──────┼────┼──────────┼───┤
  │ 12 │88.02.12  │ A0000000 │   乙○○   │   無   │ 200,000            │戊○○│
  └──┴─────┴─────┴──────┴────┴──────────┴───┘


司法院資訊處製作；財團法人民間司法改革基金會備份。
